臺灣臺中地方法院刑事判決　　　　　　　　　　　　九十三年度訴字第三一四四號
　　公　訴　人　臺灣臺中地方法院檢察署檢察官
　　被　　　告　辰○○
　　　　　　　　戊○○
　　右二人共同
　　指定辯護人　本院公設辯護人　癸○○
　　被　　　告　巳○○
　　右　一　人
　　指定辯護人　義務辯護人庚○○律師
右列被告等因強盜等案件，經檢察官提起公訴（九十三年度偵字第一四八三四號、第
二○八八三號）及移
    主  文
辰○○連續意圖為自己不法之所有，結夥三人以上，攜帶兇器，以強暴、脅迫至使不
能抗拒，而取他人之物及使他人交付其物，累犯，處有期徒刑玖年拾月，扣案如附表
一所示之物均沒收；又連續收受贓物，累犯，處有期徒刑參月；應執行有期徒刑拾年
，扣案如附表一所示之物均沒收。
戊○○連續意圖為自己不法之所有，結夥三人以上，攜帶兇器，以強暴、脅迫至使不
能抗拒，而取他人之物及使他人交付其物，累犯，處有期徒刑玖年，扣案如附表一所
示之物均沒收。
巳○○意圖為自己不法之所有，結夥三人以上，攜帶兇器，以強暴、脅迫至使不能抗
拒，而取他人之物及使他人交付其物，處有期徒刑柒年貳月，扣案如附表一所示之物
均沒收。
    犯罪事實
一、辰○○與巳○○為男女朋友關係，與戊○○則為好友。辰○○曾犯違反麻醉藥品
    管理條例、違反毒品危害防制條例等罪，並因偽造文書案件，經臺灣高等法院臺
    中分院判處有期徒刑十月，最高法院駁回上訴確定，而於民國（下同）九十二年
    六月二十四日執行完畢。戊○○曾因違反槍砲彈藥刀械管制條例、肅清煙毒條例
    、麻醉藥品管制條例、恐嚇案件，分別經臺灣南投地方法院判處有期徒刑一年二
    月、八月、二年二月、三月、五月，應執行有期徒刑四年六月，臺灣高等法院臺
    中分院駁回上訴確定，於八十九年三月二十日假釋，至九十一年四月十二日縮刑
    期滿以執行完畢論。巳○○曾因違反毒品危害防制條例案件，經本院判處有期徒
    刑一年，現執行中（不構成累犯）。三人均不知悔改、檢點。
二、辰○○於九十三年七、八月間，明知其友人吳孟祥（另涉嫌搶奪部分，經檢察官
    以九十三年度偵字第一二七○七、一四七○六號提起公訴，本院以九十三年度訴
    字第二八五六號刑事判決判處有期徒刑二年）以及不詳姓名之成年人持有之己○○自用小客車及機車駕駛執照、全民健康保險卡，午○○大客車及自小客車駕駛
    執照、全民健康保險卡，甲○○國民身分證、機車駕駛執照、學生證、全民健康
    保險卡，寅○○駕駛執照，子○○國民身分證、全民健康保險卡，乙○○國民身
    分證、自用小客車駕駛執照、全民健康保險卡等，均係他人以財產犯罪手段所取
    得之贓物，仍基於概括之犯意，連續予以收受持有之。
三、辰○○、戊○○共同基於為自己不法所有之概括犯意，先由辰○○向其不知情之
    友人余明源借得福特牌藍色自小客車一臺（車號不詳），再於九十三年八月五日
    上午八時許，由辰○○駕駛自用小客車搭載戊○○一同前往臺中縣豐原市馬岡派
    出所前，辰○○在旁把風，由戊○○持辰○○所有，客觀上可供兇器使用之鐵製
    扳手一支（未扣案）下車，竊取卯○○所有，由其子盧冠貯使用之九Ｌ－二四五
    三號自用小客車之車牌二面（該自用小客車因盧冠貯於九十三年七月間酒後駕車
    ，遭馬岡派出所員警查扣）。得手後，辰○○、戊○○二人即將上開竊得之車牌
    懸掛於辰○○前向余明源借得之藍色自小客車上使用，作為強盜之工具，以避免
    遭警方查緝。辰○○遂於九十三年八月六日晚間，駕車搭載戊○○、巳○○，自
    臺中市前往彰化市（巳○○在車內熟睡，不知情），於翌日（九十三年八月七日
    ）凌晨二時十分許，行經彰化市○○路○段二三九之三號「領鮮超市」時，辰○○、戊○○見丁○○深夜獨自一人在該超市前娃娃機補貨，認有機可乘，遂選定
    丁○○為作案目標。辰○○遂將所駕駛之自用小客車停在該超市旁，由戊○○持
    外型類似真槍之槍型瓦斯噴霧器（扣案槍枝管制編號0000000000、非
    屬槍砲彈藥刀械管制條例所管制之槍械）一支，置放在身前腰際間，與辰○○共
    同下車，二人行至丁○○面前，由戊○○開口聲稱：我們在跑路（臺語）等語，
    並顯露出該黑色槍型噴霧器而脅迫丁○○，並喝令丁○○進入停放在旁所有之車
    牌號碼ＯＴ－七九六二號自用小客車內後座內後座，戊○○亦進入後座控制丁○○之行動，至使丁○○心生恐懼而不能抗拒。辰○○則坐上駕駛座，原擬將丁○○所有之ＯＴ─七九六二號自用小客車發動開走，因有密碼鎖而未果，丁○○遂
    對辰○○、戊○○二人謊稱車子沒電，辰○○遂改為搜取車上之財物，遂強取丁○○所有，放置於車上乘客座之行動電話手機一支、皮夾一個（內有現金新臺幣
    〔下同〕一萬五千元及玉山銀行、大眾銀行、慶豐銀行之現金卡、中國信託銀行
    、安信銀行之信用卡、郵局之提款卡、國民身分證、全民健康保險卡等財物）、
    及駕駛座腳踏墊上之一袋十元硬幣（約五、六百元）。得手後，二人又打開丁○○之後車廂，未發現其他財物，旋即返回並駕駛所停放在該處之前開自用小客車
    逃逸。丁○○隨即於當日九十三年八月七日凌晨四時許，前往彰化縣警察局大竹
    派出所報案，而辰○○、戊○○事後將現金共同花用殆盡，其餘之物品則丟棄於
    臺中市○○路旁（正確地點不詳）。經警調閱監視錄影帶，發現作案車輛乃懸掛
    九Ｌ─二四五三號車牌。
四、辰○○、戊○○與巳○○三人，又基於共同為自己不法所有之犯意聯絡與行為分
    擔（辰○○、戊○○係基於同前之為自己不法所有之概括犯意），於九十三年八
    月十日晚間，由辰○○駕駛車號不詳之自用小客車，搭載戊○○、巳○○，結夥
    三人並共同攜帶辰○○所有，外型酷似真槍之仿ＣＬＯＣＫ廠十九型半自動玩具
    手槍、仿ＣＬＯＣＫ廠十八Ｃ型半自動玩具手槍各一支（扣案槍枝管制編號分別
    為0000000000、0000000000號，均不具殺傷力，非屬槍砲
    彈藥刀械管制條例管制之槍械）、速結帶一包及客觀上對人之身體具有危險性，
    可供兇器使用之小精靈電擊棒、刀子（折疊式，全長約十五公分）、剪刀各一支
    （刀子、剪刀未扣案），自臺中市前往彰化，沿路尋找犯案對象。於翌日（九十
    三年八月十一日）零時五十分許，行經彰化縣花壇鄉○○村○○○○○道六點七
    公里處之涼亭旁，辰○○見一部車牌號碼二Ｊ－六０二一號自用小客車（為丑○○之妻林麗霞所有，由丑○○使用）停放在該四周無人之涼亭旁路邊，並有丑○○與辛○○深夜在該涼亭內，認有機可乘，即告知戊○○及巳○○，並靠邊停車
    。由辰○○持前開仿ＣＬＯＣＫ廠十八Ｃ型半自動玩具手槍，戊○○持前開仿Ｃ
    ＬＯＣＫ廠十九型半自動玩具手槍，巳○○則徒手，三人一同下車後步行至涼亭
    內，辰○○與戊○○分別拉起所持之前開槍枝槍機，同時以槍口指向丑○○、辛○○以脅迫渠二人不敢動彈，巳○○則自丑○○身後，強取丑○○腰間懸掛之車
    牌號碼二Ｊ－六０二一號自用小客車鑰匙。再由辰○○、戊○○強押丑○○、辛○○二人進入辰○○駕駛之車號不詳自用小客車內，由戊○○以速結帶將丑○○
    、辛○○二人各一手、一腳綁在一起，以此強暴方式至使丑○○、辛○○二人不
    能抗拒而取走丑○○駕駛之二Ｊ－六０二一號自用小客車。旋由辰○○駕車、戊○○坐於副駕駛座，轉身持前述玩具槍指著丑○○、辛○○二人，逕往彰化快官
    方向之山區疾駛而去，巳○○則持前述自丑○○腰間強取之鑰匙，駕駛丑○○使
    用之車牌號碼二Ｊ－六０二一號自用小客車緊跟在後。途中戊○○即持前述玩具
    槍脅迫丑○○、辛○○二人交付身上全部財物，辰○○並取出前述小精靈電擊棒
    ，按下開關發出通電之聲音以恫嚇丑○○、辛○○二人，至使丑○○、辛○○二
    人均不能抗拒，丑○○交付其所有現金一萬八千元、行動電話手機二支（價值各
    約一萬元及三千元）、白金尾戒（價值約二千元）、相機一臺（價值不詳）；辛○○則交付其所有之手機一支、手錶一只、玉戒指二只（價值不詳）。戊○○見
    丑○○手指上尚戴有鑽石戒指一枚（主石一．二六克拉，市價約二十萬元），即
    續脅迫丑○○交出該鑽戒，丑○○答稱該鑽戒太緊，拔不下來，戊○○竟又自副
    駕駛座取出前述之折疊式刀子一支，對丑○○作勢並脅迫稱：拔不下來將手指剁
    掉即可等語，丑○○大為驚恐，不能抗拒而依言將該鑽戒取下交付戊○○。嗣車
    行至彰化快官某山區○○道路旁，辰○○先行停車，由辰○○、戊○○各持前開
    所使用之玩具槍強押丑○○、辛○○二人下車至草叢內。此時巳○○亦駕駛丑○○使用之二Ｊ─六○二一號自用小客車抵達，巳○○並在路旁呼喚在草叢內之辰
    ○○，待辰○○走出草叢後，即告知辰○○稱：在該車內發現丑○○所有之皮夾
    一個，有提款卡等語（皮夾內有現金一萬元、金融機構提款卡等物），並將該皮
    夾交予辰○○。辰○○即走回草叢內，以槍柄毆擊丑○○，逼問提款卡密碼，丑
    ○○以：提款卡非其所有，不知密碼，且辰○○等人強盜之財物業已價值不菲等
    語苦苦哀求，辰○○等人始放棄逼問，將皮夾帶走，並將丑○○、辛○○二人再
    次以速結帶綑緊後棄置該山區後，改由辰○○駕駛前述強盜所得之車牌號碼二Ｊ
    －六０二一號自用小客車逃離現場，戊○○則駕駛原由辰○○駕駛之車號不詳自
    用小客車搭載巳○○逃離現場返回臺中。嗣後丑○○、辛○○掙脫綑綁，始自山
    區○○○○○路委由路人報警。而辰○○、戊○○、巳○○強盜得手後，戊○○
    將全部財物均交由辰○○分配，辰○○將現金保留共同花用殆盡，相機留置於車
    上，其餘物品則沿路丟棄於不詳地點。
五、辰○○、戊○○二人為避免駕駛前述強盜所得之車牌號碼二Ｊ－六０二一號自用
    小客車遭警查獲，為掩人耳目，遂共同承前開意圖為自己不法之所有之概括犯意
    ，於九十三年八月十一日凌晨四時三十分許（起訴書誤為九十三年十一月十四日
    ），在臺中市○○路邊，由辰○○授意，而由戊○○持辰○○所有，客觀上可供
    凶器使用之鐵製扳手一支（未扣案，長約二十公分，寬約三公分），竊取丙○○
    所有，停放在該路邊之車號ＮＥ－六五八八號自用小客車之車牌二面。戊○○於
    得手後，將竊得之此二面車牌於某日晚間六時許，交付辰○○。
六、辰○○取得前述由戊○○竊得之ＮＥ－六五八八號車牌二面後，即於九十三年八
    月十五日晚間，將該二面車牌懸掛在渠等強盜丑○○使用之車牌號碼二Ｊ－六０
    二一號自用小客車上使用，以逃避追查。原丑○○所使用之二Ｊ─六○二一號車
    牌則丟棄於不詳地點。辰○○、巳○○並於同日晚間八時許，將已改懸ＮＥ─六
    五八八號車牌之二Ｊ─六○二一號自用小客車借予不知情之楊雅惠使用。嗣為警
    於九十三年八月二十日下午一時四十五分許至二時間，在臺中市○○路與公園路
    口，發覺楊雅惠駕駛前述車輛可疑，乃予攔查。嗣查知該車為失竊贓車及失竊車
    牌，經楊雅惠供出該車乃向辰○○、巳○○所借用。再由楊雅惠於同日下午五時
    三十分許帶同警方至臺中市○○區○○街九號「北一賓館」辰○○租住之一０一
    室，查獲辰○○、戊○○、巳○○三人，並扣得如附表一、二所示之物，循線查
    知上情。
七、案經臺中市警察局第一分局、彰化縣警察局彰化分局報請臺灣臺中地方法院檢察
    署檢察官偵查起訴及移送併辦。
    理  由
一、認定犯罪事實所憑之證據、其認定之理由及對於被告有利之證據不採納之理由：
（一）犯罪事實二部分（被告辰○○於九十三年七、八月間，明知吳孟祥及不詳姓名
      之成年人持有之己○○、甲○○、寅○○、午○○、乙○○、子○○等人之證
      件為贓物，仍故予收受）：訊據被告辰○○對於前述收受贓物之事實坦承不諱
      ，而該等證件均屬被竊之事實，復據被害人己○○、午○○、甲○○、寅○○
      、子○○、乙○○於司法警察詢問時指述甚明（業經被告辰○○於準備程序時
      同意作為證據），並分別立有贓物認領保管收據在卷可稽（以上均見九十三年
      度偵字第一四八三四號第二卷），事證明確。
（二）犯罪事實三前段之加重竊盜部分（被告辰○○、戊○○於九十三年八月五日上
      午八時許，共同前往臺中縣豐原市馬岡派出所前，持客觀上可供兇器使用之鐵
      製扳手竊取九Ｌ－二四五三號自用小客車車牌二面）：訊據被告辰○○、戊○○對於此部分加重竊盜犯行坦承不諱，復經證人即被害人卯○○於檢察官訊問
      時結證稱：伊所有之車牌號碼九Ｌ－二四五三號自用小客車係由其子盧冠貯使
      用，因盧冠貯酒後駕車而為警查扣在臺中縣警察局豐原分局馬岡派出所等語，
      以及證人即馬岡派出所員警楊正勳於檢察官訊問時結證稱：該派出所所查扣之
      右開自小客車二面車牌，遭人竊取等語（以上均見九十三年度偵字第一四八三
      四號第二卷第一六六、一六七頁），互核相符，事證明確。
（三）犯罪事實三後段之強盜部分（被告辰○○、戊○○共同於九十三年八月七日凌
      晨二時十分許，強盜被害人丁○○財物）：訊據被告辰○○對於強盜犯行坦承
      不諱，惟辯稱：當日強盜所獲之被害人丁○○皮夾內只有五千元，並非被害人
      丁○○所稱之一萬五千元，零錢則有九百元，合計五千九百元云云；被告戊○○則對於在前述時、地持槍型瓦斯噴霧器脅迫被害人丁○○交付財物之事實亦
      坦承不諱，惟否認有何強盜之故意，先於準備程序中辯稱：被告辰○○叫我去
      車上看一下，到了車上才知道被告辰○○是要強盜云云；嗣於審判時改稱：當
      時辰○○告訴我，說要拿「所費」，我以為那是他朋友，當時我是不知情的云
      云。經查：
  １、證人即被害人丁○○於審理時到庭明確證稱：「：：：當時約凌晨約零時許，
      我在整理機臺，當時我人面對機臺，該二人靠近我，當時我不知道他們靠近我
      ，戊○○先過來我右邊，並亮出槍，槍是插在他中間腰際，他掀起他的衛生衣
      給我看他的槍，並叫我上車。另一人在我車左側，我的車距離我當時的位置約
      四、五步的距離。另一個人有帶帽子，始終沒有說話。戊○○叫我上車後，戊○○與我坐在後面，另一個人上駕駛座，但無法發動我的車，因為我的車有密
      碼。他就開始搜我的車內全部的東西，結果搜到我的皮夾與手機。（檢察官問
      ：搜東西時，戊○○有無說話？）戊○○說在跑路（用臺語）。前面那個人沒
      有講話，一直在搜東西。：：：」等語甚詳（本院九十四年三月七日審判筆錄
      第九頁），則被告戊○○當然並非「去車上看一下」而已，且倘若被告戊○○
      誤認被害人丁○○為被告辰○○之朋友，理應對被害人丁○○以禮相待，豈有
      可能將極似真槍之瓦斯噴霧器插在腰際而展示予被害人丁○○，又以臺語告知
      被害人丁○○稱：「在跑路」等語？顯見被告戊○○所辯，為卸責之詞，無可
      採信。而被告辰○○附和其說，稱被告戊○○事先不知情云云，係屬迴護之語
      ，亦無可採。
  ２、關於被強盜之款項為若干一節，被害人丁○○亦在庭證稱：「：：：因為前一
      天我才剛領出二萬元，要付租金。我只有付出三千元租金，又花了一千多元買
      娃娃而已，所以（皮夾內）至少應還有一萬五千元。：：：（零錢）放在駕駛
      座的腳踏墊上，我有用壹個塑膠袋裝著，那些錢就是我從娃娃機中收回來的，
      我還沒有點算數目，大約有五、六百元。」等語甚為明確（本院九十四年三月
      七日審判筆錄第十頁、第十二頁），故被告辰○○辯稱只有五千九百元云云，
      顯係避重就輕，不足採信。
  ３、此外復有扣案之槍型瓦斯噴霧器（槍枝管制編號0000000000）一支
      可證，該槍型瓦斯噴霧器經內政部警政署刑事警察局鑑定結果，可噴射刺激性
      氣體，引起人體流淚、咳嗽等生理反應，但現有設備不足以鑑定是否具有殺傷
      力，固有該局九十三年十月二十二日行鑑字第０九三０二０五０八九號槍彈鑑
      定書附卷可稽，惟其外觀極似真槍（見九十三年度偵字第一四八三四號卷第一
      二三頁以下鑑定書及照片），一般人遭人持此等物品脅迫時，客觀上顯然不敢
      亦不能抗拒，被害人丁○○亦在庭證稱伊當時以為係真槍，不能抗拒等語甚明
      ，事證明確。
（四）犯罪事實四部分（被告辰○○、戊○○、巳○○共同於九十三年八月十一日凌
      晨零時許，強盜丑○○、辛○○財物）：訊據被告辰○○對於此部分強盜犯行
坦承不諱，被告戊○○、巳○○則均坦承同行之事實，惟均否認有強盜故意，
      戊○○辯稱：該次是辰○○叫我跟他一起去討債云云，巳○○辯稱：我沒有下
      去涼亭，也沒有搶丑○○之鑰匙，辰○○騙我說丑○○欠他錢，辰○○叫我開
      丑○○的車，鑰匙是辰○○給的云云，而被告辰○○亦附和渠等說詞，陳稱：
      呂木森、陳錦雄欠我父親錢，不是欠我，我看到丑○○時，跟戊○○、巳○○
      二人說找到我的債務人了，鑰匙是我跟許先生拿的，丑○○的皮包是我找到的
      云云（九十四年二月四日審判筆錄第二七、三○頁）。惟查：
  １、證人即被害人丑○○於審判時在庭明確證稱：「（被告）三人一起下車的，兩
      個男的一起拉槍機，約距離我三公尺，下來沒有講話，就拉槍機，那兩個男的
      並且一個押住我，一個拿槍抵住辛○○的頭部，女的搶我的鑰匙。（檢察官問
      ：三個人下來有沒有叫名字？）沒有。（檢察官問：有沒有說你欠他錢的事情
      ？）沒有。：：：（審判長問：巳○○有無進去草叢？）沒有，她在草叢口，
      她有呼喊辰○○，說有找到金融卡，辰○○再從草叢出來拿金融卡，再回去逼
      問我金融卡的密碼，因為行照不是我的名字，所以我說車子是向人借的，金融
      卡也不是我的。」等語（本院九十四年二月四日審判筆錄第十頁、第十五頁）
      。故被告巳○○辯稱沒有搶丑○○之車鑰匙云云，顯係卸責之語，不足採信。
      又倘若被告戊○○、巳○○誤認為被害人丑○○係辰○○之債務人，何以下車
      時竟全未提及催討債務之事，卻直接持玩具槍抵住被害人？再觀諸扣案之記事
      本一本（附表二編號(十八)，九十三年度保管字第六０九八號）上有被告巳○○手
      書之記載：「親愛的老公：：：還有一事我想跟（老）公你商量一下，剛跟民
      生通電話，得知家中過得不是很好，心想不知是否下一次得手後，可以讓我匯
      一點錢回去家中，給家人（度）過困境的處境好不好呢？：：：」（見九十四
      年三月二十三日審判筆錄後所附記事本影本），顯見被告巳○○早已知悉被告
      辰○○之強盜計劃甚明。被告巳○○對此雖再辯稱：我的意思是辰○○去向別
      人討錢得手後云云，惟辰○○既陳稱：「係呂木森、陳錦雄欠我父親錢，不是
      欠我」等語，苟係屬實，則該等債權人係被告辰○○之父而非辰○○，辰○○
      催討到債款後，自應全數交予債權人即辰○○之父，豈有分予其女友巳○○去
      接濟巳○○家人之理？故被告戊○○、巳○○所辯，均為卸責之語，不足採信
      。而被告辰○○附和渠等說詞，稱被告戊○○事先不知情云云，亦係迴護之語
      ，要無可採。
  ２、上述被害情節，被害人辛○○於偵查中亦結證甚詳（九十三偵字第一四八三四
      號第二卷第三○至三一頁、第三十四頁檢察官訊問筆錄），核與被害人丑○○
      所述相符。
  ３、此外並有臺中市警察局第一分局搜索扣押筆錄、扣押物品目錄表（九十三偵字
      第一四八三四號第一卷第六六、七二頁），及現場圖、扣案物品照片（同卷第
      八三至八六頁）、被害人丑○○所立贓物認領保管收據（同卷第八七頁）、車
      號二Ｊ─六○二一號自用小客車之車輛車牌失竊作業─查獲車輛認可資料影本
      一紙（同卷第一○六頁）可稽，復有扣案之仿ＣＬＯＣＫ廠十九型半自動玩具
      手槍（扣案槍枝管制編號0000000000）、仿ＣＬＯＣＫ廠十八Ｃ型
      半自動玩具手槍（扣案槍枝管制編號0000000000）、速結帶一包、
      小精靈電擊棒、折疊刀一支等可證，而上述槍支經內政部警政署刑事警察局鑑
      定結果，其發射彈丸動能甚微，不具殺傷力，固有該局九十三年十月二十二日
      行鑑字第０九三０二０五０八九號槍彈鑑定書附卷可稽，惟其外觀極似真槍（
      見九十三年度偵字第一四八三四號卷第一二三頁以下鑑定書及照片），一般人
      遭人持此等物品脅迫時，客觀上顯然不敢亦不能抗拒，被害人丑○○亦在庭證
      稱伊當時以為係真槍，不能抗拒等語甚明；而電擊棒、折疊刀等物，在客觀上
      對於人之身體具危險性，可供凶器使用，事證明確。
（五）犯罪事實五部分（於九十三年八月十一日凌晨四時三十分許，在臺中市○○路
      邊，由辰○○授意，而由戊○○持辰○○所有，客觀上可供凶器使用之鐵製扳
      手一支，竊取車號ＮＥ－六五八八號自用小客車之車牌二面，得手後交付辰○○）：訊據被告辰○○、戊○○二人對於前述加重竊盜之事實坦承不諱，核與
      被害人丙○○於檢察官偵訊時之指述（九十三年度偵字第一四八三四號第一卷
      第二０一頁）相符，復有被害人丙○○立具之贓物領據一紙（同卷第八八頁）
      、車號ＮＥ─六五八八號自用小客車之車輛車牌失竊作業─查獲車輛認可資料
      影本一紙（同卷第一○五頁）在卷可稽，事證明確。
（六）綜上所述，本件各部分之事證均屬明確，被告辰○○、戊○○、巳○○三人犯
      行均堪認定。
二、核被告辰○○如犯罪事實二部分所為（於九十三年七、八月間，明知吳孟祥及不
    詳姓名之成年人持有之己○○、甲○○、寅○○、午○○、乙○○、子○○等人
    之證件為贓物，仍故予收受），係犯刑法第三百四十九條第一項收受贓物罪。被
    告辰○○、戊○○如犯罪事實三部分所為（於九十三年八月五日上午八時許，共
    同前往臺中縣豐原市馬岡派出所前，持客觀上可供兇器使用之鐵製扳手竊取九Ｌ
    －二四五三號自用小客車車牌二面，再於九十三年八月七日凌晨二時十分許，強
    盜被害人丁○○財物），係犯刑法三百二十一條第一項第三款之攜帶兇器加重竊
    盜罪及同法第三百二十八條第一項之普通強盜罪（該次被告戊○○所持之槍型瓦
    斯噴霧器雖足以使被害人丁○○誤認為真槍而陷於不能抗拒，惟客觀上並不足以
    對人之身體、生命造成危險，檢察官起訴書認此部分係犯刑法第三百三十條之攜
    帶凶器犯強盜罪，容有誤會，起訴法條應予變更）。被告辰○○、戊○○二人就
    前述加重竊盜、普通強盜犯行，有犯意聯絡與行為分擔，均為共同正犯。被告辰
    ○○、戊○○、巳○○就犯罪事實四部分所為（於九十三年八月十一日凌晨零時
    許，強盜丑○○、辛○○財物），係犯刑法第三百三十條之結夥三人攜帶凶器強
    盜罪。被告辰○○、戊○○、巳○○三人就此部分之強盜犯行，有犯意聯絡與行
    為分擔，均為共同正犯。被告辰○○、戊○○如犯罪事實五部分所為（於九十三
    年八月十一日凌晨四時三十分許，在臺中市○○路邊，由辰○○授意，而由戊○○持辰○○所有，客觀上可供凶器使用之鐵製扳手一支，竊取車號ＮＥ－六五八
    八號自用小客車之車牌二面，得手後交付辰○○），係犯刑法三百二十一條第一
    項第三款之攜帶兇器加重竊盜罪，被告辰○○、戊○○二人就此加重竊盜犯行，
    亦有犯意聯絡與行為分擔，均為共同正犯。被告辰○○、戊○○所為二次加重竊
    盜、二次強盜犯行，均時間緊接，構成要件相同，應係基於概括犯意為之，應各
    依刑法第五十六條連續犯之規定各論以一罪（二次強盜犯行，以第二次之結夥三
    人攜帶兇器加重強盜罪較重），並加重其刑。被告辰○○、戊○○所犯上述連續
    加重竊盜罪及連續加重強盜罪二罪之間，有方法結果之牽連關係，為牽連犯，應
    依刑法第五十五條後段之規定，從一重之連續加重強盜罪處斷（公訴人認應分論
    併罰，尚有未洽）。被告辰○○所犯連續加重強盜罪及收受贓物罪間，犯意各別
    ，犯罪構成要件互殊，應分論併罰。檢察官聲請併辦部分（九十四年度偵字第三
    五五號），與已起訴之被告三人強盜丑○○、辛○○部分（即犯罪事實欄四所述
    部分）為同一事實，屬於單純一罪，為起訴效力所及，本院得併予審酌。次查被
    告辰○○曾因偽造文書案件，經臺灣高等法院臺中分院判處有期徒刑十月，最高
    法院駁回上訴確定，於九十二年六月二十四日執行完畢，被告戊○○曾因違反槍
    砲彈藥刀械管制條例、肅清煙毒條例、麻醉藥品管制條例、恐嚇案件，分別經臺
    灣南投地方法院判處有期徒刑一年二月、八月、二年二月、三月、五月，應執行
    有期徒刑四年六月，臺灣高等法院臺中分院駁回上訴確定，於八十九年三月二十
    日假釋，至九十一年四月十二日縮刑期滿以執行完畢論，各有其臺灣臺中地方法
    院檢察署刑案資料查註紀錄表、臺灣高等法院被告全國前案紀錄表在卷可稽，被
    告辰○○、戊○○二人均於執行完畢後五年內再犯本件有期徒刑以上之罪，為累
    犯，均應依刑法第四十七條之規定加重其刑，並均與前述連續犯之規定遞加重之
    。爰審酌被告辰○○、戊○○、巳○○三人均年輕力壯，不思從事正當工作，竟
    於深夜強盜他人財物，使被害人受到極大驚恐，嚴重擾亂社會治安，惟渠等所持
    者為假槍而非真槍，且尚未致被害人成傷，被告三人之中辰○○為主謀，二次竊
    盜、二次強盜犯行均有參與，情節最重，戊○○亦二次竊盜、二次強盜犯行均有
    參與，但並非主謀，強盜所得之財物均交由辰○○處理，情節其次，巳○○僅參
    與一次強盜犯行，情節最輕，以及辰○○另犯贓物部分業已坦承犯行，態度良好
    ，其收受贓物之手段平和，檢察官就此部分求處有期徒刑三月，應屬適當等一切
    情狀，分別量處如主文所示之刑，並就被告辰○○部分定其應執行刑。扣案如附
    表一所示係被告辰○○所有，供犯本件二次強盜罪之工具，業經被害人丑○○、
    辛○○指述明確，復經被告辰○○、戊○○供承在卷，應依法第三十八條第一項
    第二款規定宣告沒收。另扣案如附表二所示編號(六)至(十三)，及編號(十九)之物，非屬被
    告所有，除編號(八)外，業已由各被害人領回；至於附表二其餘之物，編號(十六)之綿
    繩一條，被告三人於偵訊時均否認為其所有，其餘之物被告辰○○雖坦承為其所
    有，但均無證據顯示與本件犯罪相關（其中編號(十八)之記事本一本，雖有顯示被告
    巳○○犯意之記載，惟亦非直接供犯本件罪行所用之物），均不予沒收。
三、警方於搜索被告辰○○租住處時，雖同時扣得壬○○所有之健保卡、汽車駕照各
    一枚，惟移送機關及公訴人均未傳訊壬○○，無從證明其證件是否為財產犯罪之
    贓物，起訴事實復未列入此部分，本院不予斟酌，附此敘明。
據上論斷，應依刑事訴訟法第二百九十九條第一項前段，第三百條，刑法第二十八條
、第五十六條、第三百三十條第一項、第三百二十一條第一項第三款、第四款、第五
十五條、第三百四十九條第一項、第四十七條、第三十八條第一項第二款，罰金罰鍰
提高標準條例第一條前段，判決如主文。
中      華      民      國    九十四    年      四      月      六      日
                              臺灣臺中地方法院刑事第六庭
                                  審判長法  官  簡源希
                                        法  官  戴博誠
                                        法  官  林念祖
右正本證明與原本無異。
如不服本判決，應於送達後十日內向本院提出上訴狀（須附繕本），上訴於臺灣高等
法院臺中分院。
                                        書記官
中      華      民      國    九十四    年      四      月      六      日
●附表一（應沒收之物）：
  (一)槍型瓦斯噴霧器壹支（九十三年度槍保字第二九四號，扣案槍枝管制編號000
    0000000）。
  (二)仿ＣＬＯＣＫ廠十九型半自動玩具手槍壹支（九十三年度槍保字第二九四號，扣
    案槍枝管制編號0000000000）。
  (三)仿ＣＬＯＣＫ廠十八Ｃ型半自動玩具手槍壹支（九十三年度槍保字第二九四號，
    扣案槍枝管制編號0000000000）。
  (四)速結帶壹包（九十三年度保管字第六０九八號）。
  (五)小精靈電擊棒壹支（九十三年度保管字第六０九八號）。
  (六)折疊刀壹支（連刀柄共長十八．五公分者，編號Ａ）（九十四年度保管字第六一
    九號）。
●附表二（毋庸沒收）：
  (一)槍型打火機壹支（九十三年度槍保字第二九四號，扣案槍枝管制編號00000
    00000）。
  (二)折疊刀壹支（連刀柄共長二十五公分者，編號Ｂ）（九十四年度保管字第六一九
    號）。
  (三)醫療用手套壹雙（九十三年度保管字第六０九八號）。
  (四)綿織防滑手套壹只（九十三年度保管字第六０九八號）。
  (五)相機壹臺（已發還被害人丑○○）。
  (六)鑰匙壹串（已發還被害人丑○○）。
  (七)乙○○所有之身分證、健保卡、汽車駕照各壹枚（已由被害人乙○○領回）。
  (八)壬○○所有之健保卡、汽車駕照各壹枚（因壬○○聯絡不到，無法發還，暫附於
    九十三年度偵字第一四八三四號第二卷末證物袋內）
  (九)子○○所有之身分證、健保卡各壹枚（已由被害人子○○領回）。
  (十)午○○所有之汽車駕照、機車駕照各壹枚（已由被害人午○○領回）。
  (十一)甲○○所有之身分證、健保卡、機車駕照、學生證各壹枚（已由被害人甲○○領
    回）。
  (十二)己○○所有之健保卡、汽車駕照、機車駕照各壹枚（已由被害人己○○領回）。
  (十三)寅○○所有之駕照壹枚（已由被害人寅○○領回）。
  (十四)逮捕鋼繩貳條（九十三年度保管字第六０九八號）。
  (十五)銀色膠帶壹捲（九十三年度保管字第六０九八號）。
  (十六)綿繩壹條（九十三年度保管字第六０九八號）。
  (十七)道具槍子彈捌顆（九十三年度彈保字第二七一號）。
  (十八)記事本壹本（九十三年度保管字第六０九八號）。
  (十九)汽車行動電話壹臺（已發還被害人丑○○）。
  (二十)瑞士多功能刀壹支（九十四年度保管字第六一九號）。
附錄論罪科刑法條
中華民國刑法第三百二十八條第一項：
意圖為自己或第三人不法之所有，以強暴、脅迫、藥劑、催眠術或他法，至使不能抗
拒，而取他人之物或使其交付者，為強盜罪，處五年以上有期徒刑。
中華民國刑法第三百三十條第一項：
犯強盜罪而有第三百二十一條第一項各款情形之一者，處七年以上有期徒刑。
中華民國刑法第三百二十一條第一項：
犯竊盜罪而有左列情形之一者，處六月以上、五年以下有期徒刑：
一  於夜間侵入住宅或有人居住之建築物、船艦或隱匿其內而犯之者。
二  毀越門扇、牆垣或其他安全設備而犯之者。
三  攜帶兇器而犯之者。
四  結夥三人以上而犯之者。
五  乘火災、水災或其他災害之際而犯之者。
六  在車站或埠頭而犯之者。
中華民國刑法第三百四十九條第一項：
收受贓物者，處三年以下有期徒刑、拘役或五百元以下罰金。
